【裁判字號】    98,交聲,1761
【裁判日期】    980831
【裁判案由】    交管條例聲異
【裁判全文】
臺灣板橋地方法院交通事件裁定        98年度交聲字第1761號
異  議  人
即受處分人  甲○○
上列異議人即受處分人因違反道路交通管理處罰條例案件，對於
交通部公路總局臺北區監理所板橋監理站於民國九十八年六月十
五日所為板監裁字第裁四一－Ｃ00000000號裁決，聲明
異議，本院裁定如下：
    主  文
異議駁回。
    理  由
一、按汽車駕駛人，行經有燈光號誌管制之交岔路口闖紅燈者，
    處新臺幣（下同）一千八百元以上五千四百元以下罰鍰，並
    記違規點數三點，道路交通管理處罰條例第五十三條第一項
    、第六十三條第一項第三款定有明文。
二、本件受處分人即異議人甲○○於民國九十八年五月十日下午
    三時十分許，駕駛車號PMU-八三二號重型機車行經臺北縣中
    和市○○路、橋安街口時，因沿橋和路直行該路口闖越紅燈
    ，經臺北縣政府警察局中和第二分局警備隊員警乙○○發現
    當場攔停製單開罰，嗣受處分人於九十八年五月二十五日應
    到案日期前之同年月十三日提出申訴，經原處分機關函請舉
    發單位調查結果，仍認受處分人有上開違規行為，乃於九十
    八年六月十五日依道路交通管理處罰條例第五十三條第一項
    及違反道路交通管理事件統一裁罰基準表之規定，裁處受處
    分人一千八百元罰鍰，並依同條例第六十三條第一項（裁決
    書漏載第三款）規定記違規點數三點。
三、異議人即受處分人甲○○固於陳述書、聲明異議狀及本院訊
    問中對於上述時間、地點經警攔停舉發一事不否認，惟矢口
    否認有何違反道路交通管理處罰條例之行為，辯稱：伊未闖
    紅燈，員警未拍照亦未留下任何證據云云。經查，異議人於
    上揭時、地行經有燈光號誌管制之交岔路口，違規闖越紅燈
    行駛一節，業據證人即舉發員警乙○○於本院訊問時到庭結
    證稱：「（問：當時舉發過程為何？）當時我執行巡邏勤務
    ，我執勤位置在中和市○○路跟橋安路口，當時我發現一輛
    機車直行橋和路往板橋方向行駛，當時該機車的路口號誌是
    紅燈，該機車當時沒有停等紅燈，後來到橋安路口的時候該
    機車行向號誌是紅燈，但是還是直行往板橋方向，後來我有
    攔停該機車，並據違規事實予以舉發。當天是母親節騎乘機
    車的人是跟我說他是要趕著去吃母親節大餐，後來他有收受
    違規通知單。」、「（問：是否可以確定當時通知單上面寫
    的PMU-八三二號重型機車由駕駛人甲○○騎乘，當時確實有
    闖紅燈？）是的。」、「（當時是否有看錯？）沒有，異議
    人闖紅燈我當然要攔下來。」等語明確（見卷附本院九十八
    年八月五日訊問筆錄），觀諸證人所言，就燈號情形、執勤
    所處位置、異議人行駛路徑及闖紅燈過程等情節詳述具體明
    確，依證人所述，其值勤處所即在上開違規路口處，其對該
    路口號誌情形係於近距離下觀察得知，依常情應無誤認之可
    能，復執行勤務中，基於其受有專業交通訓練下，對行經該
    路口往來車輛之狀況理應會特別關注掌握，且證人證述與異
    議人間並無何身分利害業務關係，當無嫌隙，若非異議人有
    違規之行為，亦無攔停之由，衡情，證人應無甘冒偽證罪刑
    責風險而設詞構陷異議人之理，從而，既查無任何證據足資
    證明執勤員警有何捏造事實違法取締之不法情事，並參酌警
    員執行公務時，本身即受有行政懲處責任之監督，且其到庭
    具結作證，更係以刑事責任擔保其證言之真實性，其之證言
    又與事實無悖，是其證述應非子虛，自足採信。反觀異議人
    就該路口之號誌情形，初於陳述書狀中數次提及係由「黃燈
    轉紅燈」，於本院訊問時卻又改口確定當時行向號誌是「綠
    燈」，依證人係領有合格駕駛執照之人，當知燈號之轉變順
    序及其間差異之所在，竟有如此出入之說詞，所辯已有瑕疵
    甚明。又違規情事發生往往在一瞬之間，若要求員警於違規
    時均須提出科學採證資料始可加以舉發，實太過苛求，且遍
    尋道路交通法令亦無員警當場攔停舉發時須有科學儀器採證
    資料始可為之規定，故雖未有採證證據提出，然證人證言之
    可信既如上述，已足資為認定異議人於行向紅燈違規闖越駕
    駛之實，而異議人僅空言指摘，未有何證據提出以供本院詳
    查，異議人否認違規顯係卸責之詞，其漫言所辯，尚不足採
    為免責之依據，據此，異議人有於上述時、地違規闖越紅燈
    一事應堪認定，本件事證明確，應依法論科。
四、從而，原處分機關依據道路交通管理處罰條例第五十三條第
    一項、第六十三條第一項第三款及違反道路交通管理事件統
    一裁罰基準表之規定，裁處異議人罰鍰一千八百元，並記違
    規點數三點，經核並無違誤，量罰亦甚妥適，應予維持，本
    件異議為無理由，應予駁回。
據上論斷，應依道路交通案件處理辦法第十九條，裁定如主文。
中    華    民    國    98    年    8     月    31    日
                    臺灣板橋地方法院交通法庭
                              法  官  王綽光
上列正本證明與原本無異。
如不服本裁定，應於裁定送達後五日內向本院提出抗告狀。
                              書記官  許清秋
中    華    民    國    98    年    9     月    2     日


司法院資訊處製作；財團法人民間司法改革基金會備份。
